最  高  行  政  法  院  裁  定
                                     100年度裁字第1789號
抗  告  人  郭建忠
上列抗告人因與相對人財政部臺灣省北區國稅局間綜合所得稅事
件，對於中華民國100年2月25日臺北高等行政法院99年度簡字第
516號裁定，提起抗告，本院裁定如下︰
    主  文
抗告駁回。
抗告訴訟費用由抗告人負擔。
    理  由
一、按對於適用簡易程序之裁定提起抗告，須經本院許可。前項
    許可，以訴訟事件所涉及之法律見解具有原則性者為限，行
    政訴訟法第235條定有明文。所謂法律見解具有原則性，係
    指該訴訟事件所涉及之法律問題意義重大，而有加以闡釋之
    必要情形而言。
二、本件抗告人針對其92年綜合所得稅額中有關執行業務所得數
    額之計算爭議，以相對人財政部臺灣省北區國稅局於民國（
    下同）98年12月9日作成之北區國稅法二字第0980027997號
    重核復查決定為爭訟程序標的，提起行政爭訟，請求撤銷該
    重核復查決定。原審法院在受理該訴訟案件後，則基於下述
    理由，以其本件起訴不合法為由，裁定駁回其起訴。
  (一)做為本件訴訟程序標的之重核復查決定，已於98年12月22日
    送達，而抗告人設址於臺北市，並無訴願法第16條第1項規
    定扣除在途期間之適用，故抗告人應提起訴願之期間，係自
    98年12月23日起算，算至99年1月21日（星期四）屆滿，而
    抗告人遲至99年2月23日提起訴願，是其本件訴願之提起，
    已逾法定不變期間，其程序不合應無疑義。
  (二)又對初核處分不服者，應依稅捐稽徵法第35條第1項申請復
    查，對復查決定不服者，才得對之提起訴願。本件訴訟之程
    序標的既然是重核復查決定，性質上為復查決定，對之不服
    當然應該提起訴願，而非申請復查。
  (三)況本件訴訟之程序標的重核復查決定，其復查決定書面上已
    經有救濟方式之教示，抗告人主張有稅捐稽徵法第35條第1
    項之適用自屬無據。
  (四)從而本件訴願決定以其訴願逾期，從程序上予以不受理，核
    無不合。本件起訴為不合法，應予駁回。
三、抗告人對上開駁回其起訴之裁定提起抗告，而提出以下之論
    點指摘原裁定違法。
  (一)原裁定所指之送達證書，僅能證明「繳款書之送達」，而非
    「重核復查決定書之送達」。依行政程序法第18條規定，重
    核復查決定書之送達當由相對人為之。
  (二)而抗告人於98年12月22日僅收到財政部臺灣省北區國稅局基
    隆市分局（下稱基隆市分局）寄出之繳款書，至於重核復查
    決定書何時由抗告人收得，當由相對人於98年12月22日基隆
    市分局送達證書以外之文書另為證明。
  (三)退一步言之，縱重核復查決定已於98年12月22日送達，重核
    復查決定亦為稅捐處分之一種，自有稅捐稽徵法第35條第1
    項之適用，相對人或原審若認重核復查決定書不屬核定稅捐
    之處分，自當應由其提出法律上之依據。至相對人主張訴願
    逾期乙節，應依行政程序法第7條、第8條及第9條之意旨，
    依「法條競合」之法理，而採取有利於人民之法條見解。原
    裁定以重核復查決定有教示救濟方式而排除稅捐稽徵法第35
    條第1項之適用，有違依法行政原則。
  (四)再者，縱令抗告人提起訴願逾期，但抗告人提起救濟之期間
    未逾3個月，亦可主張行政程序法第128條之救濟權利，原審
    對此並未說明不採之理由等語，為其論據。
四、經查：
  (一)抗告人提起訴願逾期，有原處分送達證書、訴願書在卷可查
    ，原審認定並無違誤。
  (二)而抗告人前開各項論點，或屬對「訴願逾期」之事實認定重
    為爭執，但並未提出確切事證，具體指明原法院在採證上有
    何違誤。另有關法律見解之論點亦屬其個人主觀意見，而無
    有公信力之實務或理論支持，難謂具有原則上重要性，抗告
    人提起抗告，不合首揭規定，不應許可，其抗告為不合法，
    應予駁回。
五、據上論結，本件抗告為不合法。依行政訴訟法第104條、民
    事訴訟法第95條、第78條，裁定如主文。
中    華    民    國    100   年    7     月    28    日
                    最高行政法院第六庭
                        審判長法官  黃  合  文
                              法官  鄭  忠  仁
                              法官  劉  介  中
                              法官  帥  嘉  寶
                              法官  陳  鴻  斌

以  上  正  本  證  明  與  原  本  無  異
中    華    民    國    100   年    7     月    29    日
                              書記官  汪  淑  菁